【裁判字號】    97,易,347
【裁判日期】    970327
【裁判案由】    賭博
【裁判全文】
臺灣彰化地方法院刑事判決               97年度易字第347號
公  訴  人  台灣彰化地方法院檢察署檢察官
被      告  甲○○
上列被告因賭博案件，經檢察官聲請簡易判決處刑（97年度速偵
字第40號），本院彰化簡易庭認不宜逕以簡易判決處刑（97年度
彰簡字第168號），移由本院改依通常程序審理，本院依簡式審
判程序判決如下：
    主  文
甲○○意圖營利，聚眾賭博，處有期徒刑肆月，如易科罰金，以
新台幣壹仟元折算壹日，併科罰金新台幣陸萬元，罰金如易服勞
役，以新台幣壹仟元折算壹日。扣案之簽賭單貳張、六合彩對照
表貳張、傳真機伍部、電話壹具、錄音機壹台（內含錄音帶壹捲
）、監視器主機壹台、鏡頭貳個、計算機壹台均沒收。
    事  實
一、甲○○意圖營利，自民國96年7月間起，至97年1月15日止，
    每逢星期二、四、六或日，提供其位於彰化縣鹿港鎮○○街
    100號住處，做為公眾得出入之賭博場所，經營「六合彩」
    而聚集不特定多數人參與賭博，其以港式「二星」、「三星
    」、「四星」、「港特」、「台號」、「台特」及「港號」
    （又稱「坐台」）等方式供賭客簽賭，約定賭客每簽1支之
    賭金為新台幣（下同）100元，若是熟客則予以打折，並以
    核對香港六合彩開獎號碼決定輸贏，凡對中號碼者，「二星
    」可得彩金5,700元，「三星」可得彩金57,000元，「四星
    」可得彩金75萬元，「港特」可得彩金3,500元，「台號」
    可得1,200至1,600元不等之彩金，「港號」可得彩金285倍
    ，「台特」可得30,000元至60,000元不等之彩金，未簽中者
    ，所投注之賭資即全歸甲○○所有。嗣於97年1月17日16時
    50分許，為警在上址當場查獲，並扣得簽賭單2張、六合彩
    對照表2張、傳真機5台、電話1具、錄音機1台（內含錄音帶
    1捲）、監視器主機1台、鏡頭2個、及計算機1台。
二、案經彰化縣警察局鹿港分局報請台灣彰化地方法院檢察署檢
    察官聲請簡易判決處刑。
    理  由
一、本件被告甲○○所涉係死刑、無期徒刑、最輕本刑為3年以
    上有期徒刑或高等法院管轄第一審案件以外之罪，並於本院
    行準備程序時就被訴事實為有罪之陳述，本院合議庭依刑事
    訴訟法第273條之1規定，經評議結果，裁定改由受命法官獨
    任行簡式審判程序，合先敘明。
二、上開犯罪事實，業據被告甲○○於警詢、偵查中及本院審理
    時坦承不諱，復有查獲照片13紙、扣押物品清單在卷可佐，
    另有簽賭單2張、六合彩對照表2張、傳真機5台、電話1具、
    錄音機1台（內含錄音帶1捲）、監視器主機1台、鏡頭2個、
    計算機1台等扣案可資佐證。本件事證明確，被告犯行，洵
    堪認定。
三、核被告所為，係犯刑法第266條第1項前段之普通賭博罪、第
    268條前段之意圖營利供給賭博場所罪及同條後段之意圖營
    利聚眾賭博罪。按刑法第266條第1項之賭博罪，有反覆性及
    延續性之本質，性質上屬於多數行為之集合犯，為實質上之
    一罪。再按被告基於單一之營利目的，利用香港六合彩開彩
    號碼為對獎號碼，聚集不特定之人簽賭下注，以簽中與否論
    輸贏，藉此牟利，此種犯罪形態，本質上乃具有反覆實施之
    特質，客觀上具有相當時間之緊密性、連續性及可確定性，
    且依社會通念，被告之行為態樣本即具有預定數個同種類之
    行為反覆實行之性質，屬法律上之集合犯，應評價為包括一
    罪。被告以一行為同時觸犯上開三罪，為想像競合犯，應依
    刑法第55條之規定，從一情節較重之意圖營利聚眾賭博罪處
    斷。爰審酌被告並無前科，素行尚佳，有台灣高等法院被告
    前案紀錄表在卷可參，惟其欲藉聚眾賭博牟取暴利之心態，
    及經營六合彩賭博供人簽賭財物，助長社會僥倖心理，影響
    正常之社會經濟活動，暨犯罪後坦承犯行等一切情狀，量處
    如主文所示之刑，並諭知徒刑易科罰金及罰金易服勞役之折
    算標準。扣案之簽賭單2張、六合彩對照表2張，係為警當場
    查獲之賭博器具，業據被告供承在卷，爰依刑法第266條第2
    項宣告沒收之。另扣案之傳真機5台、電話1具、錄音機1台
    （內含錄音帶1捲）、監視器主機1台、鏡頭2個、及計算機1
    台係被告所有，業據被告坦承在卷，係供被告犯罪所用，亦
    據被告於警詢、偵查時供述明確，被告於本院準備程序時雖
    供稱監視器主機及鏡頭係伊監視小偷所用，惟扣案之監視器
    有鏡頭2個，係以電腦螢幕觀看，且可顯示分割畫面，有查
    獲照片可稽，則該設備甚為專業，並非一般住家用以監視竊
    賊所用，被告所辯並不足採，仍應依其於警、偵訊時之供述
    ，認屬供本件犯罪所用之物，爰依刑法第38條第1項第2款沒
    收之。
據上論斷，應依刑事訴訟法第452條、第273條之1第1項、第299
條第1項前段，刑法第266條第1項前段、第2項、第268條、第55
條、第41條第1項前段、第42條第3項、第38條第1項第2款，刑法
施行法第1條之1，判決如主文。
本件經檢察官蔡明達到庭執行職務
中    華    民    國    97    年     3    月    27    日
                        刑事第六庭    法  官  林欣苑
以上正本證明與原本無異。
如不服本判決，應於判決送達後10日內，向本院提出上訴書狀，
上訴書狀應「敘述具體上訴理由」，並按他造當事人之人數附繕
本。「切勿逕送上級法院」。
中    華    民    國    97    年     3    月    27    日
                                      書記官  楊筱惠
附錄本案論罪科刑法條全文：
中華民國刑法第266條
（普通賭博罪與沒收物）
在公共場所或公眾得出入之場所賭博財物者，處 1 千元以下罰金
。但以供人暫時娛樂之物為賭者，不在此限。當場賭博之器具與
在賭檯或兌換籌碼處之財物，不問屬於犯人與否，沒收之。
中華民國刑法第268條
（圖利供給賭場或聚眾賭博罪）
意圖營利，供給賭博場所或聚眾賭博者，處3年以下有期徒刑，
得併科3千元以下罰金。


司法院資訊處製作；財團法人民間司法改革基金會備份。
